Inventaris van het archief van het Bureau voor Nationale Veiligheid (BNV), (1930) 1945-1946 (1980)
Nationaal Archief, Den Haag
- ARCHIEF VAN HET BUREAU VOOR NATIONALE VEILIGHEID, 1
  - Stukken betreffende afzonderlijke onderwerpen, 1.2
    - Taakuitvoering, 1.2.2
      - Onderzoek naar Nederlands en Vlaams nationaal-socialisme voor en tijdens de Tweede Wereldoorlog en collaboratie, 1.2.2.03
        - Stukken betreffende olieleveranties ten behoeve van Duitse oorlogsschepen door de Curaçaosche Scheepvaart Maatschappij, een dochtermaatschappij van de BPM, en de staking onder de voornamelijk Chinese schepelingen van de CSM., 1945; 3574; omslag
        - Stukken betreffende het verrichten van onderzoek naar personen betrokken bij de werkzaamheden van de N.V. Handel Maatschappij "Cellastic", welke patenten en octrooien opkocht, onder andere ten behoeve van de Duitse oorlogsindustrie, met retro-acta, 1944., 1945-1946; 3575; pak
          hierin ook bescheiden afkomstig uit het archief van het Militair Bureau voor Wetenschappelijke Inlichtingen.
        - Stukken betreffende verschillende nationaal-socialistische en collaborerende personen en organisaties, met retroacta, 1929-1945., 1945-1946; 3576; omslag
        - Brief van de officier-commissaris bij de rechterlijke opdrachten te Antwerpen aan B. Wijlhuizen te Breda met het verzoek om inlichtingen over het Florimond Grammens-Fonds te Wassenaar, met name over de politieke activiteiten van de secretaris van dit fonds, met retroacta 1938-1940., 1946; 3577; omslag
        - Lijst van te Aken of Iserlohn verblijf houdende Nederlanders, met geleidebrief van het Directoraat-Generaal voor Bijzondere Rechtpleging., 1946; 3578; omslag
        - Lijsten van leden en donateurs van de NSB in Nederlands-Indië., 1946; 3579; omslag
        - Stukken betreffende het verrichten van onderzoek naar Nederlanders, die door de Russen enige tijd in Moskou zijn verhoord., 1946; 3580; omslag
        - Stukken betreffende organisatie, leden en activiteiten van het Vlaamsch Nationaal Verbond., 1946; 3581; omslag
        - Stukken betreffende personen in Oost-Indië, die bij het uitbreken van de oorlog in Nederland op grond van hun politieke opvattingen werden geïnterneerd en na het uitbreken van de oorlog met Japan naar West-Indië werden overgebracht., 1946; 3582; omslag
        - Stukken betreffende pro-Duitse gedragingen van personeel van de Schutzmachtabteilung van het Zweedse Consulaat te Berlijn, welk consulaat onder andere belast was met behartiging van de Nederlandse belangen., 1946; 3583; omslag
      - Onderzoek naar politieke betrouwbaarheid in verband met reizen naar of contacten met het buitenland, 1.2.2.04
        - Stukken betreffende het verlenen van medewerking aan de PTT bij reizen van PTT-beambten naar het buitenland., 1945; 3584; omslag
        - Stukken betreffende het instellen van onderzoeken naar de betrouwbaarheid van personen ten behoeve van de British Military Mission to the Netherlands Government., 1945-1946; 3585; omslag
        - Stukken betreffende onderzoeken naar de politieke betrouwbaarheid van personen ten behoeve van het Commercial Secretariat van de Britse Ambassade in Den Haag., 1945-1946; 3586; omslag
        - Stukken betreffende toezending van handtekeningen van personen, gemachtigd om 'security-papieren' te ondertekenen, aan de Politie Buitendienst te Londen en aan de British Military Mission to the Netherlands Government., 1945-1946; 3587; omslag
        - Stukken betreffende tussenkomst van het hoofd BNV bij de verstrekking van paspoorten en visa., 1945-1946; 3588; omslag
      - Onderzoek naar organisaties en personen die zich bezighouden met de bevordering van internationale betrekkingen, 1.2.2.05
        - Stukken betreffende de Europeesche Actie voor Federale Unie, die streeft naar een verenigd Europa met een federale regering en een internationaal gerechtshof en leger ter beslechting van internationale geschillen., 1945-1946; 3589; omslag
        - Stukken betreffende leden en activiteiten van organisaties welke zich bezig houden met promotie van economische, culturele en maatschappelijke betrekkingen met en vergroting van kennis over Rusland., 1945-1946; 3590; omslag
        - Stukken betreffende de Wereld Federatiebond, die streeft naar een wereldfederatie van alle landen met nationale ontwapening en een internationale politiemacht., 1946; 3591; omslag
        - Stukken betreffende de oprichting van een Centre Intellectuel Français d'Utrecht, waarvan vermoed wordt dat het een communistische mantelorganisatie is., 1946; 3592; omslag
      - Onderzoek naar personen en organisaties die zich bezighouden met mensenrechten, 1.2.2.06
        - Rapport van de Inlichtingendienst Amsterdam betreffende de Ligue Internationale des Droits de l'Homme, met geleidebrief., 1946; 3593; omslag
        - Stukken betreffende leden en activiteiten van het Comité tegen de Doodstraf., 1946; 3594; omslag
      - Onderzoek naar levensbeschouwelijke groeperingen, 1.2.2.07
        - Stukken betreffende activiteiten, leden en doelstellingen van de Jehova's Getuigen., 1945-1946; 3595; omslag
        - Stukken betreffende doelstelling, activiteiten en leden van de Nieuw Malthusiaansche Bond, de Stichting ten Algemeene Nutte tot het exploiteeren van consultatiebureaux voor Geslachtskunde en de Nederlandse Vereeniging voor Sexueele Hervorming, met retro-acta, [1939-1940]., 1945-1946; 3596; omslag
        - Stukken betreffende het Haagsch Cultuur Comité, een samenwerkingsverband tussen de Haagsche Kultuur Kring, Vrijdenkersvereniging 'De Dageraad', de Vrijdenkers Radio Omroep, de Nieuwe Malthusiaanse Bond en 'De Vlam'., 1945-1946; 3597; omslag
        - Stukken betreffende ontwikkelingen in de Grieks-katholieke of Russisch-orthodoxe kerk en de invloed van de Sovjetunie in deze kerk., 1945-1946; 3598; omslag
        - Stukken betreffende vergaderingen, leden en publicaties van de Vrijdenkersbeweging 'De Dageraad'., 1945-1946; 3599; omslag
        - Stukken betreffende activiteiten van zionistische organisaties., 1946; 3600; omslag
        - Stukken betreffende de Vereeniging van Spiritisten te Amersfoort., 1946; 3601; omslag
        - Stukken betreffende een onderzoek naar het bestaan van een vereniging genaamd 'Orde der Macabeeën'., 1946; 3602; omslag
        - Stukken betreffende het inwinnen van inlichtingen over een vijftal leden van de Pinkstergemeente, voor wie bij de minister van Onderwijs, Kunsten en Wetenschappen een deviezenvergunning is aangevraagd in verband met een studie aan een kweekschool voor zendelingen in Engeland., 1946; 3603; omslag
        - Stukken betreffende oprichting, doelstelling en vergaderingen van het Religieus Humanistisch Verbond en het Humanistisch Verbond., 1946; 3604; omslag
      - Onderzoek naar vakbewegingen en standsorganisaties, 1.2.2.08
        - Rapport van de Inlichtingendienst van de politie te 's-Gravenhage betreffende het Verbond van Werkers, dat streeft naar nauwe samenwerking tussen werkgever en werknemer., 1945; 3605; stuk
        - Stukken betreffende een dreigende staking bij de Haagsche Trammaatschappij., 1945; 3606; omslag
        - Stukken betreffende een dreigende staking onder aardappelhandelaren in verband met de arrestatie van de voorzitter van de Vereeniging ter Behartiging van den Nederlandschen Aardappelhandel door de Politieke Opsporingsdienst., 1945; 3607; omslag
        - Stukken betreffende het onderzoek naar de oproep aan veehouders uit de omgeving van Muiderberg om de melkleverantie te staken, met het doel om over de opbrengsten van melkleveranties weer vrij te kunnen beschikken., 1945; 3608; omslag
        - Rapporten inzake dreigende stakingen onder bouwvakkers te Renkum en in het land van Heusden en Altena in verband met regeringsmaatregelen die leiden tot loonsverlaging., 1945-1946; 3609; omslag
        - Stukken betreffende de Algemene Bond van Werkers in het Mijnbedrijf., 1945-1946; 3610; omslag
        - Stukken betreffende de Eenheidsvakcentrale., 1945-1946; 3611-3615; 1 pak en 4 omslagen
          - organisatie, bestuur, leden en activiteiten, 1945 - 1946, 3611
          - vakgroep havenarbeiders te Rotterdam, 1945 - 1946, 3612
          - vergaderingen, 1945 - 1946, 3613; pak
          - bestuursleden van de afdeling Leeuwarden van de Bedrijfsgroep Overheid, 1946, 3614
          - staking van zeelieden te Amsterdam en Rotterdam, 1946, 3615
        - Stukken betreffende dreigende stakingen in de metaalindustrie te Breda, Eindhoven en Enschede om de eisen van de arbeiders tot loonsverhoging kracht bij te zetten., 1945-1946; 3616; omslag
        - Stukken betreffende stakingen in het mijnbedrijf., 1945-1946; 3617; omslag
        - Stukken betreffende vergaderingen van het Nederlandsch Verbond van Vakverenigingen, en een overzicht van ontwikkeling van de Nederlandse vakbeweging na de bevrijding., 1945-1946; 3618; omslag
        - Verslagen van stakingen bij diverse bedrijven, met bijlagen., 1945-1946; 3619; omslag
        - Rapporten inzake activiteiten van vakbonden in de textielindustrie en de houding van de Twentse fabrikanten ten aanzien van de Indische kwestie, met geleidebrieven., 1946; 3620; omslag
        - Stukken betreffende activiteiten van de Internationale Transport Federatie, waaronder spionage-activiteiten tegen de As-mogenheden., 1946; 3621; omslag
        - Stukken betreffende de deelname van de voorzitter van het Nederlandsch Verbond van Vakverenigingen, Evert Kupers, aan het Congres van de Wereld Federatie van Vakbonden te Moskou., 1946; 3622; omslag
        - Stukken betreffende verzet van varkenshouders en -handelaren uit Overijssel tegen verschillende overheidsmaatregelen., 1946; 3623; omslag
      - Onderzoek naar onderwijs- en studentenorganisaties, 1.2.2.09
        - Verslagen van bijeenkomsten van het communistische Logos-Verband, school voor filosofie en cultuur, met geleidebrieven., 1945-1946; 3624; omslag
        - Brief van de inlichtingendienst te 's-Gravenhage naar aanleiding van een artikel in "Elseviers Weekblad" onder de titel "Politieke spanningen in internationale studentenwereld"., 1946; 3625; stuk
        - Stukken betreffende de Democratisch-Socialistische Organisatie "Pericles", een links georiënteerde Amsterdamse studentenorganisatie., 1946; 3626; omslag
        - Stukken betreffende de Utrechtse Socialistische Studentenvereniging Synthesis., 1946; 3627; omslag
        - Stukken betreffende de directeur en de leerkrachten van het Instituut voor Kunstnijverheidsonderwijs te Amsterdam, die allen communist zouden zijn., 1946; 3628; omslag
        - Stukken betreffende het inwinnen van inlichtingen omtrent het Instituut voor Wetenschappelijke Vorming te Amsterdam alsmede over M. van Praag, docent aan dit instituut., 1946; 3629; omslag
      - Onderzoek naar jeugdorganisaties, 1.2.2.10
        - Stukken betreffende vergaderingen en leden van het Algemeen Nederlandsch Jeugdverbond., 1945-1946; 3630; omslag
        - Stukken betreffende 'Het Reveil', een politiek ongebonden beweging op christelijke grondslag welke zich richt op de jeugd en de stoffelijke en morele nood wil lenigen door het scheppen van een nieuw elan., 1946; 3631; omslag
        - Stukken betreffende de Vereeniging voor Internationaal Jeugdverkeer, die het bevorderen van een vriendschappelijk contact tussen Nederlandse en de buitenlandse jeugd tot doel heeft., 1946; 3632; omslag
        - Stukken betreffende het inwinnen van inlichtingen over de aard van het maandblad voor jongeren 'Durendael'., 1946; 3633; omslag
        - Stukken betreffende het onderzoek naar de leden en activiteiten van de jeugdsportvereniging "Ontspanning na Inspanning", een verkapte fascistische jeugdorganisatie die in werkelijkheid "Ondergrondsche Nationaal-Socialistische Instelling" zou heten., 1946; 3634; omslag
        - Uittreksel van een rapport van de Inlichtingendienst te Amsterdam betreffende het veertiendaagse blad "Wording", een blad voor en door de jeugd, en een voortzetting van het blad "De Libertijn"., 1946; 3635; stuk
      - Onderzoek naar vrouwenorganisaties, 1.2.2.11
        - Rapport inzake de oprichting van het Internationaal Vrouwenverbond., 1946; 3636; stuk
        - Stukken betreffende het inwinnen van inlichtingen over de Partijlooze Vrouwengroep, de Nieuwe Nederlandsche Vrouwenbeweging en de oprichting van de Nederlandse Vrouwenbeweging., 1946; 3637; omslag
        - Stukken betreffende leden en activiteiten van verschillende vrouwenorganisaties., 1946; 3638; omslag
        - Verslag van een openbare bijeenkomst op 2 mei 1946 van het Initiatief-Comité van Vrouwen uit het Concentratiekamp Ravensbrück, met geleidebrief., 3639; omslag
      - Onderzoek naar vreemdelingen in Nederland, 1.2.2.12
        - Stukken betreffende bepaling van de te volgen handelwijze ten aanzien van in Nederland verblijvende vreemdelingen in het algemeen en Duitsers in het bijzonder., 1945; 3640; omslag
        - Stukken betreffende het Verbond van Statenlooze Slachtoffers van het Fascisme, een belangenvereniging van personen aan wie om politieke redenen hun nationaliteit is ontnomen., 1945; 3641; omslag
        - Stukken betreffende de Hollandgruppe Freies Deutschland, een vereniging van Duitse en Statenloze Anti-fascisten in Nederland., 1945-1946; 3642; omslag
        - Stukken betreffende de Vereniging van Duitse en Statenlooze Anti-fascisten in Nederland., 1945-1946; 3643; omslag
        - Stukken betreffende de opstelling van de in de mijnstreek in Limburg wonende Polen ten aanzien van repatriëring en de Poolse regering te Warschau., 1945-1946; 3644; omslag
        - Stukken betreffende in Nederland verblijvende Russen., 1945-1946; 3645; omslag
        - Lijst van locaties van in Nederland verblijfhoudende Duitsers en statenlozen., 1946; 3646; stuk
        - Stukken betreffende aard, leden en activiteiten van de Circolo Ricreativo Italiano, een organisatie van Italianen en vrienden van Italië in Nederland., 1946; 3647; omslag
        - Stukken betreffende agenten van de Franse Inlichtingendienst die in Nederland werkzaam zijn., 1946; 3648; omslag
        - Stukken betreffende de vereniging van Surinamers in Nederland., 1946; 3649; omslag
        - Stukken betreffende een vechtpartij in het Chinees Consulaat in Den Haag naar aanleiding van de arrestatie van King Toon Lin, leider van de Chinese Zeemansvereniging., 1946; 3650; omslag
        - Stukken betreffende het Tsjechoslowaakse Office for Relief and Rehabilitation te Rotterdam dat zorg draagt voor de doorvoer van goederen naar Tsjechoslowakije., 1946; 3651; omslag
        - Stukken betreffende het onderzoek naar de leden van de Poolse vertegenwoordiging in Nederland en België., 1946; 3652; omslag
        - Stukken betreffende in Nederland rijdende auto's voorzien van het kenteken CD., 1946; 3653; omslag
        - Stukken betreffende leden en activiteiten van organisaties van Russen, Polen en Joegoslaven in Frankrijk, België en Nederland., 1946; 3654; omslag
        - Stukken betreffende vergaderingen van de Commissie Schilthuis, ingesteld door de Minister van Justitie om te adviseren over de voorgenomen uitwijzing van ongewenste personen van Duitse nationaliteit., 1946; 3655; omslag
          mr. Einthoven was lid van deze commissie.
      - Onderzoek naar Nederlanders in den vreemde, 1.2.2.13
        - Lijsten van door de Belgische autoriteiten uit België verwijderde en aan de gemeentepolitie van Roosendaal en Nispen overgedragen personen., 1946; 3656; omslag
        - Lijsten van in Oostenrijk woonachtige Nederlanders, met geleidebrieven., 1946; 3657; omslag
        - Stukken betreffende doel en activiteiten van het Nederlandsch Verbond van Gerepatrieerden., 1946; 3658; omslag
        - Stukken betreffende registratie van Nederlanders die zich nog in het door de USSR bezette gebied bevinden., 1946; 3659; omslag
        - Stukken betreffende samenstelling van het bestuur en vergaderingen van de Stichting Nieuw Nederland in Zonnig Zuid-Amerika, welke zich de bevordering van de emigratie van Nederlanders naar Nederlands West-Indië ten doel stelt., 1946; 3660; omslag
        - Stukken betreffende uit Russische gevangenschap gerepatrieerde Nederlanders., 1946; 3661; omslag
      - Onderzoek naar illegale grensoverschrijding en smokkel, 1.2.2.14
        - Stukken betreffende onderzoek naar opslagplaatsen, bezit, smokkel en droppings van wapens en munitie in Nederland, België en Frankrijk., 1945-1946; 3662; omslag
        - Stukken betreffende de Reconstruction Command Netherlands, een smokkelorganisatie die goederen van Duitsland naar Nederland smokkelt., 1946; 3663; omslag
        - Stukken betreffende gevallen van illegale grensoverschrijding naar Duitsland., 1946; 3664; omslag
        - Stukken betreffende het onderzoek naar het smokkelen van goud, diamant en geld naar België., 1946; 3665; omslag
      - Onderzoek naar drukkerijen, uitgeverijen en media, 1.2.2.15
        - Stukken betreffende het communistisch dagblad "De Waarheid"., 1945-1946; 3666; omslag
        - Stukken betreffende onderzoeken naar illegale radiozenders., 1945-1946; 3667; omslag
        - Stukken betreffende personen en activiteiten rond het Marxistische weekblad "De Vrije Katheder"., 1945-1946; 3668; omslag
        - Stukken betreffende verschillende binnen- en buitenlandse periodieken., 1945-1946; 3669; omslag
        - Vlugschriften van verschillende organisaties betreffende de berechting van politieke delinquenten en het uitzenden van militairen naar Nederlands-Indië, met begeleidend schrijven., 1945-1946; 3670; omslag
        - Rapport van de Inlichtingendienst Amsterdam inzake de communistische boekhandel en uitgeverij "Pegasus"., 1946; 3671; stuk
        - Stukken betreffende de uitgeverij "Plutarchus", opgericht door de Rudolf Rocker Stichting en het voormalig bestuur van de Vereeniging Anarchistische Uitgeverij om anarchistische werken uit te geven., 1946; 3672; omslag
          zie ook inv.nr. 3782.
        - Stukken betreffende het inwinnen van inlichtingen omtrent de oprichting van "Radio Werkend Nederland"., 1946; 3673; omslag
        - Stukken betreffende het inwinnen van inlichtingen over drukkerij "De Uil" te Amsterdam in verband met het drukken van pamfletten voor de Nederlandse Bond van Militairen., 1946; 3674; omslag
        - Verslagen van bijeenkomsten verzorgd door de "Vrijdenkers Radio-Omroepvereeniging"., 1946; 3675; omslag
      - Onderzoek naar de situatie in buitenland, 1.2.2.16
        - Rapport betreffende de strategische situatie in het Verre Oosten, het Midden Oosten en in Centraal Europa., 1945; 3676; stuk
        - Stukken betreffende de communistische organisatie Freies Deutschland, die in verschillende landen actief is., 1945; 3677; omslag
        - Correspondentie met H. Speyer, vertegenwoordiger van Bureau Inlichtingen te Brussel, daarna hoofd van het Bureau Brussel van de Buitenlandse Inlichtingen Dienst., 1945-1946; 3678; omslag
        - Stukken betreffende Russische atoomspionage., 1945-1946; 3679; omslag
        - Stukken betreffende Sovjetrussische activiteiten in en verhouding tot diverse Westerse landen en de repatriëring van Russen uit die landen., 1945-1946; 3680; omslag
        - Stukken betreffende activiteiten van Sovjet-Russen en communisten in Duitsland., 1945-1946; 3681; omslag
        - Stukken betreffende activiteiten van Sovjet-Russen, communisten en Spaanse republikeinen in Frankrijk., 1945-1946; 3682; omslag
        - Stukken betreffende activiteiten van de O.Z.N.A., de Joegoslavische geheime dienst., 1945-1946; 3683; omslag
        - Stukken betreffende de opbouw en activiteiten van de communistisch georiënteerde Internationale Rode Brigade in België en Frankrijk., 1945-1946; 3684; omslag
        - Stukken betreffende de problematiek van de Oekraïnse vluchtelingen., 1945-1946; 3685; omslag
        - Stukken betreffende de situatie in verschillende landen, voornamelijk op politiek, economisch en militair gebied., 1945-1946; 3686-3701; 2 pakken en 14 omslagen
          - België, 3686; pak
          - Bulgarije, 3687
          - Denemarken, 3688
          - Duitsland, 3689; pak
          - Hongarije, 3690
          - Italië, 3691
          - Joegoslavië, 3692
          - Oostenrijk, 3693
          - Polen, 3694
          - Portugal, 3695
          - Roemenië, 3696
          - Sovjetunie, 3697
          - Spanje, 3698
          - Tsjechoslowakije, 3699
          - Zweden, 3700
          - Zwitserland, 3701
        - Rapport inzake de Loubianka, een school voor politieke vorming en militaire spionage in Moskou en inzake enige Belgen, die daar in opleiding zijn, met bijlagen., 1946; 3702; omslag
        - Rapport van Janssen, medewerker van Bureau B te Vriezenveen, die verzoekt om bemiddeling bij het verstrekken van een visum aan G.B.P. Kolenbrander, burgemeester van Tubbergen, die in ruil hiervoor inlichtingen uit Duitsland wil verstrekken., 1946; 3703; stuk
        - Stukken betreffende organisatie en activiteiten van communisten in verschillende landen., 1946; 3704; omslag
        - Stukken betreffende vermeende Sovjetrussische spionage onder de dekmantel van activiteiten van de United Nations Relief and Rehabilitation Administration., 1946; 3705; omslag
      - Onderzoek naar de kwestie Indonesië, 1.2.2.17
        - Stukken betreffende acties van voor- en tegenstanders van de onafhankelijkheid van Nederlands-Indië., 1945-1946; 3706; omslag
        - Stukken betreffende de Vereniging Nederland-Indonesië., 1945-1946; 3707; omslag
        - Stukken betreffende de vereniging Perhimpoenan Indonesia., 1945-1946; 3708; omslag
        - Stukken betreffende het inwinnen van inlichtingen omtrent K. Abdoelrachman, M.G. Tjerkstra, I.A. Mochtar en W. Kortmann naar aanleiding van uitlatingen in brieven aan personen in Nederlands-Indië., 1945-1946; 3709; omslag
        - Brief van het hoofd van de Generale Staf, Sectie IIIB, met mededelingen over de adressen van de secretaris en penningmeester van het Comité van Actie tegen oorlog in Indonesië., 1946; 3710; stuk
        - Stukken betreffende het Nationaal Verbond, kern van een op te richten politieke partij, als reactie op het regeringsbeleid ten aanzien van Nederlands-Indië., 1946; 3711; omslag
        - Stukken betreffende het onderzoek naar hulpverlening aan militairen die aan de uitzending naar Nederlands-Indië willen ontkomen., 1946; 3712 - 3712A; omslag en 1 stuk
          - Omslag, 3712
          - Organisatieschema, 3712A
        - Stukken betreffende protestacties tegen de uitzending van Nederlandse troepen naar Nederlands-Indië., 1946; 3713; pak
        - Verslag van een op 28 mei 1946 gehouden vergadering van het Nationaal Jongeren Verbond met als onderwerp van bespreking de situatie in Nederlands-Indië, met geleidebrief., 3714; omslag
        - Verslagen van bijeenkomsten van de Stichting Indië in Nood, geen uur te verliezen., 1946; 3715; omslag
      - Onderzoek naar de Nederlands krijgsmacht en de politieke recherche, 1.2.2.18
        - Rapporten inzake financiële malversaties bij de 5e Compagnie district Oost gewest 10 der Nederlandse Binnenlandse Strijdkrachten., 1945; 3716; omslag
        - Stukken betreffende activiteiten en personeel van verschillende plaatselijke en regionale Politieke Opsporingsdiensten en Politieke Recherche-afdelingen., 1945-1946; 3717; omslag
        - Stukken betreffende de Nederlandsche Bond van Militairen., 1945-1946; 3718; omslag
        - Stukken betreffende het onderzoek naar de geest in het Nederlandse leger, in het bijzonder naar onder militairen levende communistische sympathieën., 1945-1946; 3719; omslag
        - Stukken betreffende het onderzoek naar het doen en laten van medewerkers van de Politieke Recherche van de Staf Militair Gezag., 1945-1946; 3720; omslag